# 请教陈版属于表外业务还是代理业务

提问人：calvin923 时间：2022-03-31 10:26:14
请教陈版
问题：属于表外业务还是代理业务背景：客户是一家市国资委监管的投资公司，本期受相关部门委托监管一笔资金作为资金池，根据委托部门的安排对资金进行拨付以扶持中小企业进行融资。客户每年根据资金量提前一定比例的管理费。客户将这笔资金作为代理业务负债核算。
查询了代理业务负债的定义（指公司不承担风险的代理业务收到的款项，包括受托投资资金、受托贷款资金等。）以及表外业务的定义（表外业务包含不承担实际风险的资金流动业务）
感觉这个业务都满足上述两个业务的定义，请问陈版这个业务应该属于哪一种呢？
谢谢陈版

回答人：chenyiwei
如果完全只是受托办理具体操作事宜，以及受托履行管理、监管职责，不承担该笔资金相关的风险和收益，也不能主导该笔资金的分配和使用，则该受托资金不属于本企业的资产和负债。仅作表外备查登记和披露。
或者也可以在帐内设立代理业务资产、负债科目，但两者应保持余额随时相等，报表上抵销按净额列报，仅确认管理费收入。